【裁判字號】    89,上訴,1477
【裁判日期】    890918
【裁判案由】    毒品危害防制條例
【裁判全文】
臺灣高等法院臺南分院刑事判決            八十九年度上訴字第一四七七號  Ａ
      上  訴  人  臺灣臺南地方法院檢察署檢察官
      上  訴  人
      即  被  告  丙  ○  ○
      選任辯護人  何  建  宏
右上訴人因被告毒品危害防制條例案件，不服臺灣臺南地方法院八十九年度訴字第四
四號中華民國八十九年九月十八日第一審判決（起訴案號：臺灣臺南地方法院檢察署
八十八年度營偵字第一二五七號），提起上訴，本院判決如左：
      主      文
原判決撤銷。
丙○○無罪。
      理      由
一、公訴意旨略以：丙○○意圖營利，並基於概括之犯意，自八十八年三月中旬至下
    旬，在臺南縣北門鄉鯤鯓橋上，先後二次販賣第二級毒品安非他命予李文貴、乙
    ○○施用，每次約新台幣（下同）一千元至二千元，因認丙○○毒品危害防制條
    例第四條第二項販賣第二級毒品安非他命罪嫌云云。
二、公訴人認為被告丙○○涉有右揭非法販賣化學合成麻醉藥品罪嫌，無非係以李文
    貴、乙○○警訊中供述，為其所憑論據。
三、按犯罪事實應依證據認定之，無證據不得推定其犯罪事實，刑事訴訟法第一百五
    十四條定有明文。所謂犯罪事實之證據，係指足以認定被告確有犯罪行為之積極
    證據而言，該項證據且須適合被告犯罪事實之認定，始得採為斷罪資料，有最高
    法院二十九年上字第三一○五號、五十三年台上字第二七五○判例足資參照。
四、訊據上訴人即被告丙○○堅決否認有何非法販賣安非他命犯行，辯稱：伊絕未賣
    安非他命予李文貴、乙○○，因案發當日李文貴與伊相約見面，惟李文貴未按時
    前往，復遭警方緝獲，乃誤認伊密報行蹤，竟挾嫌誣陷伊販賣安非他命等語。
五、經查非法吸用麻醉藥品之人供出麻醉藥品來源因而破獲者，得減輕其刑，毒品危
    害防制條例第十七條定有明文。因此關於販賣安非他命案件，吸用者所為曾向被
    告購買安非他命之陳述，因屬有利於己之供詞，自須無瑕疵可指，且經調查又有
    其他證據足以證明與事實相符者，始得採為論罪科刑之論據。本件公訴人認為被
    告丙○○涉嫌非法販賣安非他命予李文貴、乙○○吸用，除李文貴、乙○○供述
    外，別無其他確切證據可資佐證，且警方根據李文貴、乙○○安非他命來源供述
    ，向原審法院檢察署聲請搜索票，兩度前往被告丙○○住處實施搜索，除查獲吸
    食工具外，未扣得任何供販賣安非他命所用工具，諸如電子秤、空塑膠夾鏈袋等
    物品，更未取得李文貴、乙○○配合，以電話與被告丙○○聯絡，約定交易時間
    、地點，然後誘出被告丙○○交易，而由警方於預先埋伏現場逮捕，甚至事先未
    曾聲請通訊監察書，採取監聽措施，此觀警卷相關筆錄之記載，即甚明暸。揆諸
    前開說明，僅憑李文貴、乙○○供證，能否認定被告丙○○有販賣安非他命犯行
    ，誠有疑問。
六、何況證人李文貴自警訊以迄本院前審所為證述內容，反覆不一，難以遽信。其中
    李文貴因先前另件妨害國幣案件被通緝到案後，經警方採集其尿液送驗，李文貴
    乃供承有非法施用安非他命，並於八十八年四月九日警訊筆錄供稱：「我共向『
    阿義仔』購買安非他命二次，時間分別是八十八年三月底與四月初二次，地點均
    是在北門往南鯤鯓間之橋上」等語（詳警卷第十一頁正面）。嗣於偵查中李文貴
    即翻異前詞，改稱：「（安毒何來？）我朋友阿雄去我那邊借住送給我的，˙˙
    ˙八十七年十二月至八十八年四月九日我朋友『阿林』來我家住送給我的」「沒
    有向丙○○買過二次安非他命」等語（詳偵查卷第三十三頁背面至第三十四頁正
    面）。迨原審法院審理中李文貴復供稱：「（在警訊偵查詢問中你所說的話，是
    否實在？）不實在，我沒有在橋那邊向丙○○購買安非他命˙˙˙」等語（詳原
    審卷第四十三頁）。又警方復根據李文貴警訊所供，係與乙○○共同向丙○○購
    買安非他命，乃於八十八年七月十四日前往臺南戒治所借訊乙○○結果，乙○○
    雖然供稱：「我大約在八十八年三月中旬至下旬左右，與李文貴以丙○○家的0
    000000號電話連絡他，約在北門的鯤鯓橋上向他買了各一次的安非他命，
    數量似一千至二千，都是一手交錢一手交貨」「我知道他都置於他住所的鴿舍上
    或屋外的一處廢鐵堆內，我有看過他把分裝的天秤藏置在那裏面」等語（詳警卷
    第十七頁正面及背面、偵查卷第四十一頁）。由乙○○前開所供購買安非他命時
    間，亦與證人李文貴所述，互相齟齬，至為明灼。警方甚至根據乙○○供述內容
    ，向檢察官聲請搜索票，前往臺南縣北門鄉永隆村十六鄰港北四十一號丙○○住
    處鴿舍及屋外廢鐵堆搜索，並未搜獲天秤或分裝袋等販毒工具，已據證人即臺南
    縣警察局學甲分局偵查員甲○○於本院審理中到庭結證屬實，並有甲○○至丙○
    ○住處所拍攝鴿舍及屋外廢鐵堆彩色照片二幀附卷足憑（詳本院卷附八十九年十
    二月十一日訊問筆錄）；足證乙○○所供，亦與事實不符，難資採信。
七、綜上所述，被告丙○○被訴販賣安非他命罪嫌，應屬不能證明，此外復查無其他
    積極證據足以證明被告丙○○有何販賣安非他命之犯行，理應諭知無罪，以免冤
    抑。原審疏未詳察，遽依證人李文貴、乙○○具有瑕疵之證言，且未深入細心勾
    稽種種有利於被告丙○○之證據，即對丙○○論罪科刑，自有未洽。上訴意旨，
    指摘原判決不當，為有理由，應由本院撤銷改判，另為被告丙○○無罪之諭知。
八、據上論斷，應依刑事訴訟法第三百六十九條第一項前段、第三百六十四條、第三
    百零一條第一項，判決如主文。
本案經檢察官吳忠賢到庭執行職務。
中    華    民    國      九十      年      二      月      二十七      日
                                  臺灣高等法院臺南分院刑事第五庭
                                      審判長法官  茆    臺    雲
                                            法官  蔡    長    林
                                            法官  李    文    福
右正本證明與原本無異。
檢察官如不服本判決，應於判決送達後十日內向本院提出上訴書。
                                      法院書記官  趙    玲    瓏
中    華    民    國      九十      年      三      月        一        日


司法院資訊處製作；財團法人民間司法改革基金會備份。
